Inventaris van de Archieven van de Schout en Schepenen, van de Schepenen en van de Subalterne Rechtbanken
Stadsarchief Amsterdam
Archieven van de Schout en Schepenen, van de Schepenen en van de Subalterne Rechtbanken
1524 - 1811
5061
Stadsarchief Amsterdam
Schout en schepenen
Subalterne Rechtbanken
Voor een complete verhandeling over de ambten van Schout en Schepenen, hun verantwoordelijkheden en hun taken, verwijzen we u naar het twaalfde en dertiende stuk van Jan Wagenaar's 'Amsterdam in zyne opkomst, aanwas, geschiedenissen, voorregten, koophandel, gebouwen, kerkenstaat, schoolen, schutterije, gilden en regeringe'. Maar om u toch een zeker handvat te geven bij het raadplegen van dit archief, volgt hier een korte uitleg van de structuur van de rechtspraak, welke rechtbanken zich met welke zaken bemoeide en welke soort stukken daarbij werden opgemaakt. De Schout Van oudsher was de schout, ook wel hoofdofficier, de hoogste ambtenaar die het recht vorderde en de wet handhaafde. In eerste instantie uit naam van de graven en later vanwege de Staten van Holland en West-Friesland. Hierom zat hij als het hoofd van de schepenen op een kussen met het wapen van Holland. Het ambt van schout werd eertijds verpand aan individuele personen, die hun investering terug konden verdienen door het opleggen van boetes en het innen van verschillende belastingen. In 1477 wordt het ambt voor het eerst aan de stad verpand, wat inhield dat de schout door de burgemeesters en raden werd aangesteld. De graaf verkreeg het recht tot het aanstellen van de schout nog twee keer terug. In 1564 koopt de stad dit recht weer voor 20.000 guldens en 300 ponden jaarlijks, maar werd bij de afstand van de Satisfactie in 1581 ontslagen van deze jaarlijkse last en behield tot de Franse periode het recht tot het benoemen van de schout. De oudste nog bekende instructie aan de schout uit 1564 schrijft voor dat de schout werd gemachtigd, 'om over alle misdaaden, zelfs zulken, waar over de Graaven, oudtyds, de regtspraak aan zig behouden hadden, gelyk Zeeroof [piraterij], Reroof [lijkberoving], Vrouwekragt, Moord, Moordbrand [brandstichting], Samenzweering [Conspiratie], valsche munt, Klokslag, of oproer met klokslag, Sodomie enz. regt te vorderen: doch zaaken van Zeevonden, Bastaarden, Stragiersche (1), desperatie [desperate], of onbeheerde, en diergelyke goederen moest hy zig niet onderwinden; maar den Ontvanger van ’s Graaven Espargne daarmede laten beworden.' Hij was bevoegd om tot een mijl rondom de stad misdadigers te arresteren, gevangen te nemen en te executeren. Daarnaast was het hem toegestaan om zonder verlof van burgemeesters of schepenen huiszoekingen te verrichten, ook bij poorters. Verdachten werden, in het bijzijn van twee schepenen, door de schout verhoord en hun bekentenissen werden door een van de secretarissen in de Confessieboeken gesc hreven. Na uitvoerig onderzoek en het horen van getuigen, stelde de schout een eis vast. De schout diende het uiteindelijke vonnis, dat door de schepenen werd uitgesprokken, ten uitvoer te brengen. Verder schreef hij mee aan de keuren, ofwel de lokale wetten, die golden voor de bewoners van Amsterdam. In 1534 werd er voor het eerst een substituut-schout aangesteld en in de 18e eeuw waren er vijf met ieder zijn eigen jurisdictie. Wagenaar beschrijft er drie: 1) De Hoofd Provoost van het Aalmoesseniers-Weeshuis die gemachtigd was om bedelaars, die in het nieuwe Werkhuis geplaats werden, op te vangen. 2) De Baljuw van de Zeezaken of het Waterrecht, die de wet moest handhaven op het IJ en haar oevers en de verkopingen deed van schepen. 3) De Substituut-Schout van de Plantaadje, of Plantage, die alle ongeregeldheden moest regelen in de Plantage en langs de Kadijk en het Weesperveld. De schout en zijn substituut-schouten hadden ieder twaalf agenten onder zich die met geweld het recht moc hten laten gelden. De Schepenen Vermoedelijk werden de eerste Schepenen al rond 1270 aangesteld door de graven. Of dit plaatsvond bij nominatie is niet duidelijk. Pas in 1449 machtigde Filips van Bourgondië de Vroedschap om jaarlijks veertien personen te nomineren waaruit de graaf zeven Schepenen koos. In 1560 werd dit aantal verhoogt naar respectievelijk achttien en negen, totdat in 1581 het aantal genomineerde weer op veertien werd gesteld en werd besloten om jaarlijks van de zeven aftredende Schepenen twee personen als presidenten aan te wijzen. In Wagenaar’s werk valt te lezen welke ceremonies en rituelen er werden opgevoerd bij de nominatie, verkiezing en beëdiging van de Schepenen. Wagenaar vat de werkzaamheden van de Schepenen als volgt samen: 'Het Ampt van Schepenen van Amsterdam bestaat, in 't algemeen, in het spreken van regt over allerlei Crimineele en Civile zaaken, die binnen de Stad en derzelver Vrijheid voorvallende, voor hunne Regtbank gebracht worden. Veelen van deeze zaken komen, ter eerster aanleg, voor de Schepenen. Doch veele anderen worden, doorgaands, eerst gebragt, voor de ondergeschikte Banken van Commissarissen, die, van tyd tot tyd, tot bevordering van voorspoedige rechtspraak, en tot ontlasting van de Bank van Schepenen, op geregt zijn: van welke Banken, men zig egter, altoos, op de Bank van Schepenen beroepen mag. Ook mogen partyen, indien zy het eens zyn, zaaken, die, anderszins, ter eerster aanleg, voor eene der ondergeschikte banken, behooren zouden, regelregt, brengen voor de Bank van Schepenen. Voorts, dragen schepenen zorg, dat hunne Vonnissen en die der ondergeschikte Regtbanken ter uitvoering gelegd worden; zig daartoe, des noods, doende dienen van de sterke hand.' Zodra iemand verdacht en aangeklaagd werd, of gedagvaard en gedaagd werd, kwam iemand op de rol. De rol is een register waarin de zaken werden ingeschreven en gepland werd wanneer ze voor moesten komen. Er bestonden meerdere rollen voor de verschillende type zaken. Wagenaar be handeld de rollen die vanaf 1656 werden bijgehouden, te weten: de Ordinaris Rol, Geprivilegeerde Rol, Extraordinaris Rol, Beneficie Rol, Impost Rol, Schouten Rol, Keur Rol en Kleine Rol. Voor alle rollen, behalve de Schouten en Keur Rol, was het verplicht om een procureur de zaak te laten afhandelen of aanwezig te hebben. Behalve de rechtspraak in criminele en civiele zaken werden er ook vele andere zaken voor de schepenen gebracht. Zo ontvingen zij velerlei rekwesten en schikten deze. De voornaamste verzoeken behelsden verzoeken om een curator in verlaten of verwarde boedels, dan wel iemand aan te stellen als zaakwaarnemer/gemachtigde van iemand die vermist, afwezig, overleden of minderjarig is. Daarnaast regelden zij de borgtochten gekomen van onroerende of roerende goederen en transporten of kwijtscheldingen van vaste goederen die op basis van kustingbrieven en schepenenkennissen (een soort gerechtelijke schuldbrieven) op de goederen van de schuldenaars ter executie gelegd waren. Samen met de schout taxeerde zij huizen en andere onroerende goederen en zij bemiddelde in burenruzies en andere geschillen tussen ingezetenen van de stad. De Subalterne Rechtbanken In het derde boek van het dertiende stuk behandelt Wagenaar de 'Commissarissen der Collegien van Regeeringe of Bewind'. Hieronder bevinden zich ook de vijf Subalterne Rechtbanken: Bank van Huwelijkse Zaken en Injurien, Bank van Zeezaken, Bank van Kleine Zaken, Bank van Assurantien en Avarijen en Bank van Desolate Boedels. Het archief van de laatste Bank in dit rijtje is niet opgenomen onder dit toegangsnummer, maar is te vinden onder toegangsnummer 5072. Bank van Huwelijkse Zaken en Injurien Deze bank werd in 1578 ingesteld, nadat op de Synode van Dordrecht in 1574 was besloten dat iedereen ook voor 'de polityk' trouwde en dat dus geregistreerd moest worden. Voor die tijd was het huwelijk eigenlijk een kerkelijke aangelegendheid. Stellen konden zich op donderdag en vrijdag in het huwelijk laten verbinden. Voor bruidegommen onder de 25 en bruiden onder de 20 gold dat ze toestemming moesten hebben van ouders of voogden, of als deze er niet waren de burgem eesters of weesmeesters. Om de Commissarissen van Kleine Zaken te ontlasten, werden de Commissarissen van Huwelijkse Zaken in 1679 ook de zaken omtrent civiele geschillen betreffende bedreigingen en kwetsen, die niet boven de 600 guldens uitkomen, toebedeeld. Vandaar dat ze sindsdien ook de Commissarissen van Injurien of Beledigingen genoemd worden. Bank van Assurantien en Avarijen De Bank van Assurantien en Avarijen behandelde alle geschillen met betrekking tot verzekerde lading en schepen, die dan wel schade hadden opgelopen, of wel vermist werden. De bank werd in 1598 opgericht. Daarvoor werden deze zaken voor de schepenbank behandeld. Bij de Bank van Assurantien en Avarijen werd ook een register bijgehouden van verstrekte verzekeringen en in de gaten gehouden of ze onder de juiste voorwaarden werden afgesloten. Bank van Kleine Zaken Deze Bank werd opgericht in 1611 en handelde in eerste instantie in zaken waarvan de waarde niet boven de 40 gulden lag. In de jaren daarna w erd dit bedrag steeds verhoogd, tot dat het in 1650 600 gulden betrof, criminele zaken uitgezonderd. Deze bank behandelde verder alle zaken die niet bij een ander bank onder te brengen waren, zowel in eerste aanleg, als in reconventie. Dit alles puur en alleen om de schepenen te ontlasten. Ban van Zeezaken Opgericht in 1641, behandelde deze bank alle zaken tussen koopman en schipper, schipper en bootsgezel, koopman en loodsman, loodsman en schipper, verlader en verlader, reder en reder en schipper en reder, waar het geen zaken van Assurantien en Avarije betrof. Zaken bij deze bank behelsden over het algemeen geschillen over arbeidsloon, reparaties of herstellen van schepen en levering van proviand en andere scheepsuitrusting. Verantwoording van de inventaris De inventaris op dit archief dateert al vanaf het begin van de 20e eeuw. Helaas zijn er sindsdien stukken verweesd geraakt en verdwenen. In 2017 is de inventaris herzien en zijn de verweesde stukken opnieuw beschreven. Er berusten geen openbaarheidsbeperkingen op dit archief. Het archief omvat zo’n 213 strekkende meter. (1) Stagiersche of Estagiersche goederen zijn goederen van vreemden, die zonder familie vrienden of nagelaten te hebben, na overlijden komen te vervallen aan de staat.
- Straf Zaken, 1
  - Missivenboeken van de Hoofdofficier (aan diverse personen en collegien). N.B. Ontbreekt juli 1662-30 mrt. 1697. Verder zijn de hiaten in deze klapper niet op te geven., 1656 - 1811; 1-44; Schout en schepenen
    - 1656 feb. 20-1658 nov. 19., 1
      Niet raadpleegbaar
    - 1658 nov. 29-1662 juli 20., 2
    - 1697 mrt. 30-1700 mei 25., 3
    - 1700 sep. 23-1705 nov. 7., 4
    - 1705 nov. 17-1708 oct. 20. Met klapper., 5
    - 1708 nov. 10-1710 dec. 29. Met klapper., 6
    - 1711 jan. 3-1713 feb. 24. Met klapper., 7
    - 1713 mrt. 3-1715 jan. 25. Met klapper., 8
    - 1715 jan. 31-1718 mrt. 5. Met klapper., 9
    - 1718 mrt. 15-1723 aug. 23. Met klapper., 10
    - 1723 sep. 7-1727 mrt. 18. Met klapper., 11
    - 1727 mrt. 20-1730 aug. 24. Met klapper., 12
    - 1730 aug. 25-1737 aug. 31. Met klapper., 13
    - 1737 sep. 3-1745 apr. 16. Met klapper., 14
    - 1745 mei 5-1752 mrt. 17. Met klapper., 15
    - 1752 apr. 4-1756 nov. 22. Met klapper., 16
    - 1756 dec. 9-1762 sep. 2. Met klapper., 17
    - 1762 sep. 9-1765 mei 28. Met klapper., 18
    - 1765 juni 3-1768 dec. 31. Met klapper., 19
    - 1769 jan. 5-1771 mrt. 8. Met klapper., 20
    - 1771 mrt. 9-1772 dec. 31. Met klapper., 21
    - 1773 feb. 8-1775 mei 17. Met klapper., 22
    - 1775 mei 19-1777 mei 28. Met klapper., 23
    - 1777 juni 24-1781 apr. 30. Met klapper., 24
    - 1781 mei 7-1786 juni 7. Met klapper., 25
    - 1786 apr. 18-1789 mrt. 9. Met klapper., 26
    - 1789 mrt. 20-1790 sep. 10. Met klapper., 27
    - 1790 sep. 14-1792 dec. 14. Met klapper., 28
    - 1793 jan. 3-1795 dec. 31. Met klapper., 29
    - 1796 jan. 20-1798 mrt. 14. Met klapper., 30
    - 1798 mrt. 22-1800 juli 24. Met klapper., 31
    - 1800 juli 26-1802 oct. 8. Met klapper., 32
    - 1802 oct. 11-1804 sep. 1. Met klapper., 33
    - 1804 sep. 3-1805 apr. 5. Met klapper., 34
    - 1805 apr. 6-1805 sep. 16. Met klapper., 35
    - 1805 sep. 17-1806 juni 13. Met klapper., 36
    - 1807 jan. 5-1807 sep. 29. Met klapper., 37
    - 1807 oct. 1-1808 mrt. 10. Met klapper., 38
    - 1808 mrt. 10-1808 sep. 17. Met klapper., 39
    - 1808 sep. 19-1809 juni 30. Met klapper., 40
    - 1809 juli 4-1810 jan. 8. Met klapper., 41
    - 1810 jan. 12-1810 juni 22. Met klapper., 42
    - 1810 juli 6-1810 dec. 31. Met klapper., 43
    - 1811 jan. 2-1811 feb. 28. Met klapper., 44
  - Rekeningen van de Hoofd-Officier (aan de Thesaurie Ordinaris) 1723-1810., 45-121; Schout en schepenen
    - 1723 feb. 1-1724 jan. 31., 45
    - 1732 feb. 1-1733 jan. 31., 46
    - 1733 feb. 1-1734 jan. 31., 47
    - 1734 feb. 1-1735 jan. 31., 48
    - 1735 feb. 1-1736 jan. 31., 49
    - 1736 feb. 1-1737 jan. 31., 50
    - 1737 feb. 1-1738 jan. 31., 51
    - 1738 feb. 1-1739 jan. 31., 52
    - 1739 feb. 1-1740 jan. 31., 53
    - 1740 feb. 1-1741 jan. 31., 54
    - 1741 feb. 1-1742 jan. 31., 55
    - 1742 feb. 1-1743 jan. 31., 56
    - 1743 feb. 1-1743 nov. 20., 57
    - 1744 jan. 8-1745 jan. 31., 58
    - 1745 feb. 1-1746 jan. 31., 59
    - 1746 feb. 1-1747 jan. 31., 60
    - 1747 feb. 1-1748 jan. 31., 61
    - 1748 feb. 1-1749 jan. 31., 62
    - 1749 jan. 29-1750 jan. 31., 63
    - 1750 feb. 1-1751 jan. 31., 64
    - 1751 feb. 1-1752 jan. 31., 65
    - 1752 feb. 1-1753 jan. 31., 66
    - 1753 feb. 1-1754 jan. 31., 67
    - 1754 feb. 1-1755 jan. 31., 68
    - 1755 feb. 1-1756 jan. 31., 69
    - 1756 feb. 1-1757 jan. 31., 70
    - 1757 feb. 1-1758 jan. 31., 71
    - 1758 feb. 1-1759 jan. 31., 72
    - 1759 feb. 1-1760 jan. 31., 73
    - 1760 feb. 1-1761 jan. 31., 74
    - 1761 feb. 1-1762 jan. 31., 75
    - 1762 feb. 1-1763 jan. 31., 76
    - 1763 feb. 1-1764 jan. 31., 77
    - 1764 feb. 1-1765 jan. 31., 78
    - 1765 feb. 1-1766 jan. 31., 79
    - 1766 feb. 1-1767 jan. 31., 80
    - 1767 feb. 1-1768 jan. 31., 81
    - 1768 feb. 1-1769 jan. 31., 82
    - 1769 feb. 1-1770 jan. 31., 83
    - 1770 feb. 1-1771 jan. 31., 84
    - 1771 feb. 1-1772 jan. 31., 85
    - 1772 feb. 1-1773 jan. 31., 86
    - 1773 feb. 1-1774 jan. 31., 87
    - 1774 feb. 1-1775 jan. 31., 88
    - 1775 feb. 1-1776 jan. 31., 89
    - 1776 feb. 1-1777 jan. 31., 90
    - 1777 feb. 1-1778 jan. 31., 91
    - 1778 feb. 1-1779 jan. 31., 92
    - 1779 feb. 1-1780 jan. 31., 93
    - 1780 feb. 1-1781 jan. 31., 94
    - 1781 feb. 1-1782 jan. 31., 95
    - 1783 feb. 1-1784 jan. 31., 96
    - 1784 feb. 1-1785 jan. 31., 97
    - 1786 feb. 1-1787 jan. 31., 98
    - 1787 feb. 1-1788 jan. 31., 99
    - 1788 feb. 1-1789 jan. 31., 100
    - 1789 feb. 1-1790 jan. 31., 101
    - 101A
    - 101B
    - 101C
    - 101D
    - 101E
    - 101F
    - 101G
    - 1790 feb. 1-1791 jan. 31., 102
    - 1791 feb. 1-1792 jan. 31., 103
    - 1792 feb. 1-1793 jan. 31., 104
    - 1793 feb. 1-1794 jan. 31., 105
    - 1795 jan. 28-1796 jan. 31., 106
    - 1796 feb. 1-1797 jan. 31., 107
    - 1797 feb. 1-1798 jan. 31., 108
    - 1798 juni 15-1799 jan. 31., 109
    - 1799 feb. 1-1800 jan. 31., 110
    - 1800 feb. 1-1801 jan. 31., 111
    - 1801feb. 1-1802 jan. 31., 112
    - 1802 feb. 1-1803 jan. 31., 113
    - 1803 feb. 1-1804 jan. 31., 114
    - 1804 feb. 1-1805 jan. 31., 115
    - 1805 feb. 1-1806 jan. 31., 116
    - 1806 feb. 1-1807 jan. 31., 117
    - 1807-1807., 118
    - 1808 feb. 1-1808 juli 12., 119
    - 1808 juli 12-1808 dec. 31., 119A
    - 1809-1809., 120
    - 1810-1810., 121
  - Bijlagen bij bovengenoemde., 1732 - 1810; 122-134; Schout en schepenen
    - 1732 - 1741, 122
    - 1742 - 1749, 123
    - 1750 - 1754, 124
    - 1755 - 1759, 125
    - 1760 - 1766, 126
    - 1767 - 1774, 127
    - - N.B. Ontbr. 1782., 1775 - 1783; 128
    - - N.B. Ontbr. 1785., 1784 - 1789; 129
    - - N.B. Ontbr. 1794., 1790 - 1796; 130
    - 1797 - 1801, 131
    - 1802 - 1805, 132
    - 1806 - 1807, 133
    - - N.B. Ontbr. 1808a., 1808 - 1810; 134
  - Keurrol (Overtreding van keuren en ordonnantien). N.B. Met enkele vonnissen., 1655 - 1677; 135-137; Schout en schepenen
    - 1655 oct. 5-1658 nov. 27., 135
    - 1658 oct. 16-1666 jan. 22., 136
    - 1671 oct. 9-1677 sep. 10., 137
  - Schapenboek (Schapen = pers. Op plokgeld uitgaande en die niet betalen konden, wanneer zij er aan bleven hangen. N.B. Zij werden in het rasphuis gezet. 1696 feb. 3-1724 oct. 19., 1696 - 1724; 138; Schout en schepenen
  - Schoutsrol (De beschuldigden bleven op vrije voeten, komen dus niet voor in de confessieboeken). N.B. Met enkele vonnissen en redenen., 1657 - 1797; 139-197; Schout en schepenen
    - 1657 sep. 18-1659 sep. 30., 139
    - 1659 oct. 21-1660 dec. 7., 140
    - 1660 dec. 14-1662 juni 20., 141
    - 1662 juni 27-1663 mrt. 20., 142
    - 1663 apr. 3-1664 juli 1., 143
    - 1664 juli 8-1666 jan. 26., 144
    - 1666 feb. 9-1667 aug. 16., 145
    - 1667 aug. 23-1668 nov. 27., 146
    - 1668 dec. 4-1671 juni 16., 147
    - 1671 jan. 13-1673 juni 15., 148
    - 1673 juni 20-1676 juni 16., 149
    - 1676 juni 23-1679 juni 13., 150
    - 1670 juni 20-1684 juli 18., 151
    - 1684 aug. 29-1690 oct. 31., 152
    - 1691 feb. 13-1694 jan. 26., 153
    - 1694 feb. 23-1696 mrt. 20., 154
    - 1696 mrt. 27-1698 juni 10., 155
    - 1698 juni 17-1701 apr. 12., 156
    - 1701 apr. 19-1703 apr. 17., 157
    - 1703 apr. 24-1706 jan. 26., 158
    - 1706 feb. 9-1708 jan. 17., 159
    - 1708 jan. 17-1710 feb. 25., 160
    - 1710 mrt. 4-1712 aug. 30., 161
    - 1712 sep. 6-1715 apr. 16., 162
    - 1715 mei 7-1718 juni 28., 163
    - 1718 juli 5-1721 sep. 2., 164
    - 1721 sep. 9-1725 apr. 24., 165
    - 1725 mei 1-1726 sep. 10., 166
    - 1726 oct. 8-1728 oct. 19., 167
    - 1728 oct. 26-1731 febr. 20., 168
    - 1731 feb. 27-1733 nov. 24., 169
    - 1733 dec. 8-1736 sep. 11., 170
    - 1736 sep. 18-1738 oct. 28., 171
    - 1738 nov. 4-1741 nov. 14., 172
    - 1741 nov. 21-1744 juni 30., 173
    - 1744 juli 7-1747 mrt. 21., 174
    - 1747 mrt. 28-1749 juli 1., 175
    - 1749 juli 8-1751 mei 25., 176
    - 1751 juni 22-1753 oct. 9., 177
    - 1753 oct. 23-1756 aug. 24., 178
    - 1756 aug. 31-1758 sep. 5., 179
    - 1758 oct. 10-1760 sep. 16., 180
    - 1760 oct. 28-1762 oct. 12., 181
    - 1762 oct. 19-1765 jan. 22., 182
    - 1765 feb. 12-1768 feb. 9., 183
    - 1768 feb. 16-1769 dec. 12., 184
    - 1770 jan. 9-1772 apr. 28., 185
    - 1772 mei 5-1774 jan. 25., 186
    - 1774 feb. 8-1775 oct. 31., 187
    - 1775 nov. 7-1777 sep. 8., 188
    - 1777 oct. 7-1779 nov. 9., 189
    - 1777 nov. 16-1782 juni 18., 190
    - 1782 juni 25-1784 oct. 26., 191
    - 1784 nov. 2-1787 feb. 20., 192
    - 1787 feb. 27-1788 oct. 7., 193
    - 1788 oct. 14-1790 mei 4., 194
    - 1790 mei 11-1792 jan. 24., 195
    - 1792 feb. 14-1795 jan. 13., 196
    - 1795 mrt. 17-1797 nov. 21., 197
  - Copie van bovengenoemde., 1656 - 1797; 198-252; Schout en schepenen
    - 1656 oct. 26-1658 oct. 16., 198
    - 1658 oct. 30-1660 juni 15., 199
    - 1660 juni 22-1661 mei 31., 200
    - 1661 juni 28-1662 nov. 14., 201
    - 1662 nov. 21-1663 dec. 11., 202
    - 1663 dec. 18-1666 jan. 9., 203
    - 1666 feb. 9-1667 oct. 25., 203A
    - 1667 nov. 1-1669 dec. 10., 204
    - 1670 feb. 11-1673 juni 14., 205
    - 1673 juni 20-1677 sep. 14., 206
    - 1677 oct. 5-1681 jan. 21., 207
    - 1681 feb. 11-1684 juli 18., 208
    - 1684 aug. 29-1690 oct. 31., 209
    - 1691 feb. 13-1694 jan. 26., 210
    - 1694 feb. 23-1696 mrt. 20., 211
    - 1696 mrt. 27-1698 juni 10., 212
    - 1698 juni 17-1701 apr. 12., 213
    - 1701 apr. 18-1703 apr. 17., 214
    - 1703 apr. 24-1706 jan. 26., 215
    - 1706 feb. 9-1708 jan. 10., 216
    - 1708 jan. 17-1710 feb. 25., 217
    - 1710 mrt. 4-1712 aug. 30., 218
    - 1715 mei 7-1718 juni 28., 219
    - 1718 juli 5-1721 sep. 2., 220
    - 1721 sep. 9-1725 apr. 24., 221
    - 1725 mei 1-1726 sep. 10., 221A
    - 1726 oct. 8-1728 oct. 19., 222
    - 1728 oct. 26-1731 feb. 20., 223
    - 1731 feb. 27-1733 nov. 24., 224
    - 1733 dec. 8-1736 sep. 11., 225
    - 1736 sep. 18-1738 oct. 28., 226
    - 1738 nov. 4-1741 nov. 14., 227
    - 1741 nov. 21-1744 juni 30., 228
    - 1744 juli 7-1747 mrt. 21., 229
    - 1747 mrt. 28-1749 juli 1., 230
    - 1749 juli 8-1751 mei 25., 231
    - 1751 juni 22-1753 oct. 9., 232
    - 1753 oct. 23-1756 aug. 24., 233
    - 1756 aug. 31-1758 sep. 5., 234
    - 1758 oct. 10-1760 sep. 16., 235
    - 1760 oct. 28-1762 oct. 12., 236
    - 1762 oct. 19-1765 jan. 22., 237
    - 1765 feb. 12-1768 feb. 9., 238
    - 1768 feb. 16-1769 dec. 12., 239
    - 1770 jan. 9-1772 apr. 28., 240
    - 1772 mei 5-1774 jan. 25., 241
    - 1774 feb. 4-1775 oct. 31., 242
    - 1775 nov. 7-1777 sep. 9., 243
    - 1777 oct. 7-1779 nov. 9., 244
    - 1779 nov. 16-1782 juni 18., 245
    - 1782 juni 22-1784 oct. 26., 246
    - 1784 nov. 2-1787 feb. 20., 247
    - 1787 feb. 27-1788 oct. 7., 248
    - 1788 oct. 14-1790 mei 4., 249
    - 1790 mei 11-1794 aug. 26., 250
    - 1792 feb. 14-1795 jan. 13., 251
    - 1795 mrt. 17-1797 nov. 21., 252
  - Extra ordinaris Schoutsrol (Copies zonder advocaten of procureurs). N.B. Fraude van de impost op wijnen., 1682 - 1705; 253-254; Schout en schepenen
    - 1682 oct. 7-1705 apr. 28., 253
    - 1682 oct. 7-1705 apr. 28. N.B. Laatstgen. Twee vullen elkaar aan., 254
  - Criminele rol. N.B. Bij sommigen zijn vonn. En red. gevoegd., 1797 - 1811; 255-258; Schout en schepenen
    - 1797 dec. 5-1799 nov. 19., 255
    - 1799 nov. 26-1804 jan. 17., 256
    - 1804 feb. 14-1809 apr. 25., 257
    - 1809 mei 16-1811 feb. 19., 258
  - Copie van bovengenoemde., 1797 - 1811; 259-262; Schout en schepenen
    - 1797 dec. 5-1799 nov. 19., 259
    - 1799 nov. 26-1804 jan. 17., 260
    - 1804 feb. 14-1809 apr. 25., 261
    - 1809 mei 16-1811 feb. 19., 262
  - Condemnatien ten Crim. Rol. 1804-1811; 1804 feb. 1-1811. Met klapper., 263; Schout en schepenen
  - Edictaal citatie boek. (Dagvaardingen na consent van schepenen gedaan aan fugituven). 1751-1805; 1751 oct. 12-1805 mrt. 29. Met klapper. Met lijst der gedoden., 264; Schout en schepenen
  - Weten bij edicte. (Dagvaardingen van personen buiten de jurisdictie zijnde). 1754-1771; 1754 dec. 27-1711 juli 26., 265; Schout en schepenen
  - Informatieboek. (Getuigenis van particulieren). 1645-1658;1645 mrt. 26-1658 dec. 31., 266; Schout en schepenen
  - Attestatieboek. (Authentieke verklaringen, vrijwillig aangeboden). 1656-; 1656 mrt. 26-1656 juni 14., 267; Schout en schepenen
  - Examinatieboek. (Verhoren van reeds veroordeelden die nog in het tuchthuis zijn). 1658-; 1658 sep. 18., 268; Schout en schepenen
  - Confessieboeken. (Verhoren der preventieven)., 1534 - 1811; 269-532; Schout en schepenen
    - 1534 nov. 10-1541 mrt. 28., 269
      Filmnr. 10
    - 1545 mrt. 31-1552 jan. 18., 270
    - 1553 apr. 14-1564 apr. 13. N.B. Achteraan conf. Van 1535-1540., 271
      Filmnr. 10, 11
    - 1564 jan. 17-1567 aug. 19., 272
      Filmnr. 11
    - 1567 aug. 18-1572 juni 30., 273
    - 1572 juli 2-1678 mei 16., 274
      Filmnr. 12
    - 1578 juni 6-1586 mei 27. Met klapper., 275
    - 1586 juni 3-1589 aug. 31. Met klapper., 276
      Filmnr. 12, 13
    - 1589 sep. 7-1593 mrt. 24. Met klapper., 277
      Filmnr. 13
    - 1593 apr. 6-1595 juli 11., 278
      Filmnr. 13, 14
    - 1595 juli 20-1597 mrt. 13. Met klapper., 279
      Filmnr. 14
    - 1597 mrt. 18-1599 mrt. 26. Met klapper., 280
    - 1599 apr. 16-1602 mrt. 15. Met klapper., 281
      Filmnr. 14, 15
    - 1602 mrt. 19-1605 jan. 13. Met klapper., 282
      Filmnr. 15
    - 1605 jan. 14-1607 mei 25. Met klapper., 283
    - 1607 juni 6-1608 nov. 6. Met klapper., 284
      Filmnr. 16
    - 1608 nov. 7-1610 jan. 26. Met klapper., 285
    - 1610 feb. 11-1611 feb. 25. Met klapper., 286
    - 1611 feb. 25-1612 sep. 13. Met klapper., 287
      Filmnr. 16, 17
    - 1612 sep. 14-1614 mrt. 11. Met klapper., 288
      Filmnr. 17
    - 1613 oct. 1-1615 apr. 21. Met klapper., 289